臺灣士林地方法院民事判決　九十一年度簡字第一○號
　　原　　　告　乙○○○
　　訴訟代理人　丙○○
　　被　　　告　甲○○
右當事人間侵權行為損害賠償事件，本院判決如左：
    主    文
被告應給付原告新臺幣貳拾貳萬捌仟參佰玖拾參元，及自民國九十年十一月一日起至
清償日止，按週年利率百分之五計算之利息。
原告其餘之訴駁回。
訴訟費用由被告負擔二分之一，餘由原告負擔。
本判決於原告以新台幣柒萬陸仟元為被告供擔保後，得假執行。
原告其餘假執行之聲請駁回。
    事實及理由
一、原告之聲明：
    （一）、被告應給付原告新臺幣（下同）四十二萬八千三百九十三元，及自民國
            （下同）九十年十一月一日起至清償日止，按週年利率百分之五計算之
            利息。
    （二）、願供擔保請准宣告假執行。
二、事實摘要：
    原告主張：原告於九十年一月十四日上午十一時許行經台北縣汐止市○○路○段
    路口時，遭被告酒後駕駛車號ＤＭ—５５８３號小客車自後方撞擊，致原告受有
    頭部外傷、外傷性大腦蜘蛛膜下腔出血及右側上頷鼻竇骨折等傷害。被告業經台
    灣士林地方法院檢察署以九十年偵字第一三三０號聲請簡易判決處刑，並經台灣
    士林地方法院以九十年度交簡字第一０三九號判刑確定。原告因本件車禍所受損
    害如下：１、醫療費二萬三千三百九十三元：原告自九十年一月十五日至九十年
    八月二十八日支出門診治療費用計二萬三千三百九十三元。２、看診車資五千元
    ：原告自九十年一月二十九日至九十年八月二十八日支出至長庚醫院看診之車資
    計五千元。３、身體調理費五萬元：原告購買中藥及營養品支出五萬元。４、精
    神慰撫金三十五萬元：原告受傷，造成生活不便，精神甚為痛苦，請求被告給付
    慰撫金三十五萬元。為此本於侵權行為之法律關係提起本件訴訟，求為判決命被
    告如數賠償等語。被告則以：對原告支出醫療費二萬三千三百九十三元及看診車
    資五千元之事實不爭執，但不同意給付調理費用五萬元等語置辯。
三、法院之判斷：
  （一）、原告主張被告於右揭時地酒後駕車過失撞擊原告，致原告受有頭部外傷、
          外傷性大腦蜘蛛膜下腔出血及右側上頷鼻竇骨折等傷害之事實，業據本院
          調閱九十年度交簡字第一０九三號刑事卷查明無訛，而被告所涉酒後駕車
          及過失傷害案，亦經本院刑事庭判處被告罰金一萬元及有期徒刑三月確定
          ，自堪信為真正。
  （二）、按因故意或過失，不法侵害他人之權利者，負損害賠償責任；又不法侵害
          他人之身體、健康、名譽或自由者，被害人雖非財產上之損害，亦得請求
          賠償相當之金額，民法第一百八十四條第一項前段、第一百九十五條第一
          項分別定有明文。茲審酌原告各項請求如下：
        １、醫療費二萬三千三百九十三元部分：
            原告支出門診治療費用二萬三千三百九十三元之事實，業據其提出診斷
            證明書二紙及醫療費用收據十六紙（以上均影本），復為被告所不爭執
            ，堪信為真正。原告此部分請求，自應准許。
        ２、看診車資五千元部分：
            原告支出看診車資五千元之事實，為被告所不爭執，原告毋庸舉證，堪
            信屬實。原告此部分請求，亦應准許。
        ３、身體調理費五萬元部分：
            原告主張支出購買中藥及營養品支出五萬元之事實，已為被告所否認，
            原告復未舉證以實其說，此部分請求自不應准許。
        ４、精神慰撫金三十五萬元部分：
            慰撫金之賠償得參酌雙方身分資力與加害程度，及其他各種情形核定相
            當之金額，最高法院五十一年台上字第二二三號判例要旨可資參照。本
            件原告主係國小畢業，為家庭主婦，擁有房子一棟，存款有數萬元之事
            實，為被告所不爭。另被告謂其係國中肆業，現從事打零工，有工作時
            一天收入八百元，每月可收入一萬餘元，名下無任何不動產與存款之事
            實，亦與本院向財政部資料中心函調之資料相符。又原告因本件車禍受
            有頭部外傷、外傷性大腦蜘蛛膜下腔出血及右側上頷鼻竇骨折等傷害。
            本院審酌上開情狀，認原告主張之精神慰撫金以二十萬元為當，逾此部
            分之請求，不應准許。
  （三）、綜上，原告本於侵權行為之法律關係請求被告賠償二十二萬八千三百九十
          三元，及自九十年十一月一日起至清償日止，按週年利率百分之五計算之
          利息，應予准許。逾此部分之請求，不應准許。
四、依民事訴訟法第三百八十五條第一項前段、第七十九條但書、第三百九十條第二
    項，判決如主文。
中　　　華　　　民　　　國　　九十一　　年　　十二　　　月　　三十一　　日
                                    臺灣士林地方法院民事第一庭
~B法　　　官　楊智勝
右為正本係照原本作成。
如對本判決上訴須於判決送達後廿日內向本院提出上訴狀。
中　　　華　　　民　　　國　　九十二　　年　　  一　　 月　　   三  　　日
~B法院書記官　陳香君
